臺灣高等法院刑事判決　　　　　　　　　　　　　九十一年度上訴字第二六四五號
　　上　訴　人　臺灣桃園地方法院檢察署檢察官
　　上　訴　人
　　即　被　告　甲○○
　　指定辯護人　本院公設辯護人
右上訴人因強盜案件，不服臺灣桃園地方法院九十一年度訴字第四六一號，中華民國
九十一年六月二十八日第一審判決（起訴案號：臺灣桃園地方法院檢察署九十一年度
偵字第二五五一號）提起上訴，本院判決如左：
    主  文
上訴駁回。
    事  實
一、甲○○前於民國八十三年間因恐嚇取財等案件，經臺灣桃園地方法院於民國八十
    三年十月二十四日以八十三年訴度字第一三二０號判處應執行有期徒刑一年一月
    ，再經本院於八十四年六月十五日以八十四年度上訴字第四一一號判決駁回上訴
    確定；復於八十四年間因違反肅清煙毒條例案件，經臺灣桃園地方法院於八十四
    年四月六日以八十四年度訴字第一八七號判處有期徒刑三年二月，經本院於八十
    四年九月三十日以八十四年度上訴字第二八四八號判決駁回上訴確定，上開二罪
    嗣經於八十六年一月八日定應執行刑為有期徒刑四年確定；又於八十六年間因竊
    盜案件，經臺灣桃園地方法院於八十六年一月三十日以八十六年度易字第一一六
    號判處有期徒刑七月，於八十六年三月二十日確定，三罪接續執行，於八十五年
    十二月二日入監，於八十八年三月二十六日假釋付保護管束，九十年五月八日保
    護管束期滿未經撤銷，以已執行論。詎猶不知悛悔，於九十一年一月二十一日十
    一時許，騎乘ＧＰ８—４８３號重型機車，行經桃園縣楊梅鎮○○路與光復街口
    ，見乙○○所有車號七Ｃ－一六四三號自用小貨車停放該處且駕駛座之車窗未關
    ，認有機可乘，竟基於為自已不法所有之意圖，徒手竊取上開車內之黑色背包一
    只（內有文具一盒及促銷廣告文宣一本），得手後騎乘前開機車欲逃離現場之際
    ，適為乙○○所發覺，旋即趨前將上開機車扳倒在地，並抱住甲○○阻止其離去
    ，乙○○並於阻止甲○○離去之際，造成右手食指裂傷約零點五公分（傷害部分
    未據告訴），嗣為隨後趕至現場之巡邏員警當場逮獲。
二、案經桃園縣警察局楊梅分局報請臺灣桃園地方法院檢察署檢察官偵查起訴。
    理  由
一、右揭事實，業據被告甲○○迭於警訊偵查、原審及本院調查審理中供承不諱，核
    與證人即被害人乙○○於原審審理時指訴遭竊之情節相符（見原審卷第二十六頁
    以下），且有贓物領據及天成醫院九十一年一月二十一日診斷證明書各一紙在卷
    可憑（見偵卷第十二頁至第十三頁），足證被告之自白與事實相符，從而本件事
    證明確，被告犯行堪以認定。
二、核被告甲○○所為，係犯刑法第三百二十條第一項之竊盜罪。公訴意旨雖另以被
    告於前開竊盜犯行得手後，欲離去之際，為乙○○發現旋上前拉住被告騎乘機車
    之後座扶手阻止其離去，為防護贓物、脫免逮捕，即脫去安全帽攻擊乙○○並與
    之發生扭打，致乙○○受有右手食指之裂傷（傷害部分未經告訴），所犯係屬刑
    法第三百二十九條之準強盜罪嫌等語。惟訊據被告甲○○則堅決否認有上揭準強
    盜犯行，辯稱：伊於機車被扳倒後，即遭被害人乙○○抱住，因當時所戴全罩式
    安全帽已掉落一半，伊順勢便將該安全帽脫下，目的是為了向被害人道歉及請求
    原諒，並無持之攻擊被害人，而施強暴脅迫之意等語。查證人乙○○固於警訊及
    原審初訊時指稱：被告機車被伊弄倒後，被告即起身並脫下安全帽攻擊伊，之後
    雙方並發生扭打，約二分鐘後被告就為趕到之巡邏員警當場逮捕等語，惟經被害
    人乙○○於原審審理中與被告對質時，則結證稱：伊抱住被告後，被告雖順勢拿
    下所戴安全帽，並不確定其是否有攻擊之意，但其摘下安全帽之後確實有要求伊
    原諒，二人並未發生扭打，至其右手食指所受約零點五公分之裂傷，應係阻止被
    告逃逸過程中拉扯所致，而非被告故意所造成，被告並未與伊動手等語（見原審
    卷第二十八頁及第二十九頁），衡之證人乙○○與被告並無親故，且被告茍果有
    實施強暴脅迫之犯行，則證人既係被害人，自無迴護被告之理，堪信其在原審所
    證情節係屬實情，可資憑信，綜合上情，堪認被告當時僅係消極欲圖逃跑，應未
    對乙○○施行任何「主動攻擊」之強暴行為，是被告之此部分行為，核與刑法第
    三百二十九條準強盜罪之構成要件尚屬有間，公訴人認被告係犯刑法第三百二十
    九條、第三百二十八條第一項（原審誤載為第三百三十條第一項，茲予更正之）
    之罪嫌，尚有誤會，起訴法條應予變更。又被告有如事實欄所載之前科，有臺灣
    高等法院檢察署刑案紀錄簡覆表在卷可按，其於五年以內再犯本件最重本刑為有
    期徒刑以上之罪，為累犯，應依法加重其刑。
三、原審經審理結果，認被告罪證明確，並變更起訴法條而適用刑法第三百二十條第
    一項、第四十七條、第四十一條第一項前段，罰金罰鍰提高標準條例第一條前段
    、第二條之規定，且審酌被告犯罪動機、目的、手段、竊取財物之價值、犯行所
    生危害，已曾因竊盜犯行經判處有期徒刑七月並執行完畢，詎尚未能知所警惕，
    仍再次犯案，嚴重破壞社會治安及人民財產安全，足徵其惡性非輕，本有嚴予懲
    處之必要，惟姑念被告犯後坦承犯行、態度尚稱良好等一切情狀，認被告甲○○
    竊盜，累犯，處有期徒刑伍月，如易科罰金以佰元折算壹日，其認事用法均無
    不當，量刑亦屬妥適。被告上訴指摘檢察官未經開庭即提起公訴，與本案被告之
    犯罪並無關連，其上訴顯無理由，應予駁回。
四、又第二審法院認為上訴有第三百六十二條前段（即上訴不合法律上之程式或法律
    上不應准許或其上訴權已經喪失）之情形者，應以判決駁回之。刑事訴訟法第三
    百六十七條前段著有明文。又提起上訴，應自判決送達後十日內為之，刑事訴訟
    法第三百四十九條前段復定有明文。本件檢察官係於九十一年八月二十二日收受
    原審法院判決之送達，有送達證書附於原審卷（見原審卷第四十五頁）可查，而
公訴人並無在途期間可資扣除，上訴期間之末日為九十一年九月一日，惟該日為
    周休之星期日，則其上訴期間順延至九十一年九月二日即屆滿，而本件檢察官之
    上訴書係於九十一年九月九日始送達原審法院，有臺灣桃園地方法院檢察署九十
    一年九月九日桃檢守月上字第０九一九一００三一八號函文與所附之上訴書各一
    紙附於本院卷可稽，已逾上訴期間十日之規定，是檢察官之上訴權已經喪失，應
    駁回其上訴。
五、臺灣桃園地方法院檢察署九十一年度偵字第一七○四三號移送併案之要旨略以甲
    ○○於九十一年九月十四日十三時許，在桃園縣龍潭鄉○○路一九四巷二十八弄
    二號處，竊取吳明宗置放於車號ＬＫ─二二五三號自小貨車坐椅上之霹靂包一個
    ，得手後，為吳明宗發現報警，認與前開起訴之竊盜部部有連續犯之裁判上一罪
    之關係等，查被告於前開起訴案件之警訊及原審中即已陳明其有請求被害人乙○
    ○原諒等，被害人乙○○於原審亦證明有此事，有各該筆錄可證，是被告於該時
    即已表明韱悔，而無再竊盜之犯意，是尚難認其有竊盜之概括犯意，又前開起訴
    案件被告之行為時間為九十一年一月二十一日，而併案之被告之行為時間為九十
    一年九月十四日，亦相隔已七個多月，是尚難認上開併案之部分與前開論罪科刑
    之部分有何連續犯之裁判上一罪之關係，本院不得併予審理，被告於原審判決後
    竟又另行起意竊盜，應由檢察官另行依法處理。
據上論斷，應依刑事訴訟法第三百六十七條、第三百六十八條判決如主文。
本案經檢察官田炳麟到庭執行職務。
中      華      民      國    九十一    年     十一     月      十二    日
                                      臺灣高等法院刑事第十七庭
                                          審判長  法  官  陳  正  雄
                                                  法  官  許  錦  印
                                                  法  官  許  宗  和
右正本證明與原本無異。
檢察官如不服本判決應於收受送達後十日內向本院提出上訴書狀，其未敘述上訴之理
由者並得於提起上訴後十日內向本院補提理由書（均須按他造當事人之人數附繕本）
。
                                                  書記官  廖  艷  莉
中      華      民      國    九十一    年     十一     月      十八    日
